Contactar

928173188 (Mobile) jenha04@gmail.com

www.linkedin.com/in/jennifer-hayaportocarrero-335381177 (LinkedIn) github.com/jennifer-haya04 (Personal)

Aptitudes principales

Desarrollo web
Desarrollo de software
Spring Boot

Certifications

Introduction to Cybersecurity
Introduction to IoT

Curso de Introducción al Desarrollo Web: HTML y CSS (1/2)

Jennifer Haya Portocarrero

Estudiante de TI

Perú

Extracto

Estudiante de TI con experiencia en desarrollo de software en diversos lenguajes como Java, C#, Python y Go sumado a conocimiento en HTML, JavaScript, React, NodeJS y Angular. Manejo de bases de datos como SQL Server, MySql, Mongo DB, Oracle y Postgres. Me motiva asumir nuevos retos que me permitan ampliar mis conocimientos para seguir mejorando.

Experiencia

Instituto SISE Estudiante de TI agosto de 2020 - Present (3 años 3 meses) Perú

Desarrollo de aplicación en Java en modelo de capas(ENTIDAD,DAO, LOGIC, GUI), utilizando como base de datos SQL Server y MySQL.

Aplicación de Ventas:

Cuenta con una ventana de inicio donde se muestra el logo de la empresa y la opcion de Login, en la ventana principal muestra el menú que permite el mantenimiento de personas, productos, inventario y sucursales. Además cuenta con un menú de operaciones, donde se realiza la venta de los productos generando reportes según fechas y productos vendidos.

DeliGran

Perú

Desarrollador QA enero de 2020 - Present (3 años 10 meses)

Mantenimiento del controlador y pruebas en el framework DeliGran REST para el desarrollo de servicios web.

CSTI Corp

Consultor en Aplicaciones Empresariales enero de 2022 - enero de 2023 (1 año 1 mes)

Peru

Soporte Extendido: Brindar soluciones a los incidentes y solicitudes reportadas por nuestros clientes

- IProvider (Plataforma que permite la automatización de procesos de compra y recepción de facturas): Soporte en la funcionalidad del portal y análisis funcional en SAP. Análisis y desarrollo de oportunidades de mejora en el portal IProvider en base a los incidentes reportados. Proyecto Web C# MVC, con conexión a SAP mediante servicio SOAP y el uso de RFC.

Soporte para IProvider BTP, plataforma que se complementa con funcionalidades adicionales que brinda la tecnología SAP BTP como es el caso de la gestión de usuarios y base de datos. Lenguaje Java.

- Grupo Romero: Soporte de las diferentes aplicaciones como SMAD, ROM, SIP e Iper implementadas en la plataforma de Sharepoint.

SAP: Transacción ME23N, SE16, SE37 y otras que como soporte nos permiten verificar el movimiento de mercancías y servicios, y el análisis del RFC que permite la comunicación con el portal.

Herramientas: SAP Logon, Visual Studio 2019, SOAP, Postman, Sharepoint Designer, Swagger, SAP HANA, Visual Studio Code, SQL Server.

Educación

Universidad Privada del Norte

Administracion y Negocios internacionales, Aduanas · (2016 - 2020)

Instituto SISE

Ingles intermedio, Ingles (marzo de 2021)

Instituto SISE

Estudiante, Tecnología de la información · (2020)